【裁判字號】    94,上訴,3943
【裁判日期】    950209
【裁判案由】    毒品危害防制條例
【裁判全文】
臺灣高等法院刑事判決
上  訴  人
即  被  告  甲○○
上列上訴人因毒品危害防制條例案件，不服臺灣基隆地方法院94
年度訴字第646 號，中華民國94年10月24日第一審判決（起訴案
號：臺灣基隆地方法院檢察署94年度毒偵字第1437號，併辦案號
：94年度毒偵字第3199號），提起上訴，本院判決如下：
    主  文
原判決撤銷。
甲○○連續施用第一級毒品，累犯，處有期徒刑拾月，扣案之第
一級毒品海洛因包（合計淨重肆點貳柒公克）均沒收銷燬之，
用以裝置上述毒品之包裝袋只及注射針筒壹支均沒收。又連續
施用第二級毒品，累犯，處有期徒刑捌月。應執行有期徒刑壹年
肆月，扣案之第一級毒品海洛因包（合計淨重肆點貳柒公克）
均沒收銷燬之，用以裝置上述毒品之包裝袋只及注射針筒壹支
均沒收。
    事  實
一、甲○○前因施用第二級毒品案件，經臺灣基隆地方法院裁定
    送觀察、勒戒後，因認其有繼續施用毒品之傾向，再經同法
    院裁定令入戒治處所施以強制戒治，於民國89 年5月24日執
    行完畢釋放後，由同法院於89年8月31日以88 年度易緝字第
    33號為免刑判決。復因施用第二級毒品案件，嗣經同法院裁
    定令入戒治處所施以強制戒治（於 92年4月26日執行完畢釋
    放），並由臺灣基隆地方法院檢察署檢察官聲請簡易判決處
    刑，經同法院基隆簡易庭判處有期徒刑6 月確定。又因施用
    第一級毒品及第二級毒品案件，經同署檢察官提起公訴，嗣
    經同法院分別判處有期徒刑8月、6月，並定應執行有期徒刑
    1年確定，上開2案接續執行，於93年8月2日因縮短刑期假釋
    出監（起訴書誤載為93年9月23日），並於93年10月6日保護
    管束期滿，未經撤銷假釋，其未執行之刑以已執行論而執行
    完畢。詎其猶不知戒絕施用毒品惡習，復於前揭強制戒治執
    行完畢釋放後5 年內，基於施用第一級毒品海洛因之概括犯
    意，自 94年1月間某日某時起，連續多次在在其位於基隆市
    ○○路24之2 號住處，以將海洛因摻水置入注射針筒內，再
    注射其左手肘內側皮膚靜脈血管之方式，連續施用第一級毒
    品海洛因多次（約1天施用2次），最後一次係於 94年10月8
    日下午5時45 分許，在基隆市東岸停車場地下一樓廁所內施
    用海洛因。復另行起意，基於施用第二級毒品安非他命之概
    括犯意，自 94年1月間某日某時起，連續多次在上開基隆市
    ○○路24之2 號住處，以將安非他命置於錫泊紙上，並以打
    火機點火加熱吸取所產生煙霧之方式，連續施用第二級毒品
    安非他命數次（約1天施用2次）。最後一次係於同年 10月8
    日下午5、6時許，在基隆市○○路24之2 號住處施用。為警
    先於94年5月8日下午5時30分許，在基隆市○○○路158號12
    樓依法執行搜索時查獲，並扣得其所用供施用第一級毒品海
    洛因用之第一級毒品海洛因1包（淨重0.46 公克）及注射針
    筒1支；復於同年6月25日下午4時50 分許，在基隆市○○路
    與愛二路口前為警盤查而查獲，且扣得其所有供施用第一級
    毒品海洛因用之第一級毒品海洛因2包（合計淨重3.81 公克
    ），及於 94年10月9日凌晨1時10分許，在基隆市○○路100
    號前為警查獲。各次均經採集尿液送驗結果，呈海洛因代謝
    物嗎啡陽性反應及安非他命、甲基安非他命陽性反應，而陸
    續查悉上情。
二、案經基隆市警察局第一分局報請臺灣基隆地方法院檢察署檢
    察官偵查起訴及移送併辦。
    理  由
一、上揭事實，業據被告甲○○於原審審理時坦承不諱，且為警
    於94年5月8日下午5時30分許及同年6月25日下午4時50 分許
    分別查扣之白粉1包、2包，經法務部調查局鑑定結果，均含
    第一級毒品海洛因成分，前者淨重0.46公克，後者淨重3.81
    公克，分別有該局94年7月19日調科壹字第320002926號、94
    年8月29日調科壹字第320003033 號鑑定通知書各1紙在卷可
    稽；又被告於94年5月8日、同年6月25日、同年10月9日為警
    查獲後所採集之尿液檢體，經警分別送請臺灣尖端先進生技
    醫藥股份有限公司以酵素免疫學分析法為初步檢驗結果，均
    呈鴉片類及安非他命類陽性反應；再以氣相層析質譜分析法
    為確認檢驗結果，亦呈嗎啡及安非他命、甲基安非他命陽性
    反應，有該公司94 年5月18日基一15號、同年7月1日基一15
    號、同年10月14日基一17 號濫用藥物檢驗報告各1紙在卷可
    參，足見被告於原審之自白與事實相符，應堪採信。再被告
    曾因施用第二級毒品案件，經臺灣基隆地方法院裁定送觀察
    、勒戒後，因認其有繼續施用毒品之傾向，再經同法院裁定
    令入戒治處所施以強制戒治，於 89年5月24日執行完畢釋放
    後，由同法院於89年8月31日以88 年度易緝字第33號為免刑
    判決。復因施用第二級毒品案件，經同法院裁定令入戒治處
    所施以強制戒治，於 92年4月26日執行完畢釋放等情，有本
    院被告全國前案紀錄表、台灣基隆地方法院檢察署全國施用
    毒品案件紀錄表附卷足憑。事證明確，被告係強制戒治執行
    完畢釋放後5 年內再犯本件施用第一級毒品海洛因及第二級
    毒品安非他命之犯行，堪以認定，應依法論科。
二、按海洛因及安非他命分別係毒品危害防制條例第2條第2項第
    1款、第2款所定之第一級毒品、第二級毒品，被告非法施用
    ，核其所為，係犯毒品危害防制條例第10條第1項、第2項之
    施用第一級毒品罪及施用第二級毒品罪。其持有第一級毒品
    海洛因及第二級毒品安非他命係供施用，其持有第一級毒品
    、第二級毒品之低度行為分別為施用第一級毒品、第二級毒
    品之高度行為所吸收，不另論罪。又被告先後多次施用第一
    級毒品海洛因及第二級毒品安非他命之犯行，均時間緊接，
    犯罪構成要件相同，顯係基於概括犯意為之，為連續犯，應
    依刑法第56條之規定各論以一施用第一級毒品罪及一施用第
    二級毒品罪，並各加重其刑。被告所犯上開二罪，犯意各別
    ，罪名互異，應予分論併罰。另查被告曾受有事實欄所載刑
    之科刑及執行完畢情形，有本院被告前案紀錄表在卷可按，
    其受有期徒刑執行完畢後，5 年內再犯本件有期徒刑以上之
    罪，為累犯，應依刑法第47條之規定各遞予加重其刑。再公
    訴人雖僅就被告自94年1月間某日起至同年6月25日下午1 時
    許止，連續施用第一級毒品海洛因之犯行及自94年5月8日晚
    上8時20分採尿前之4日起至同年6月25日下午5時40分採尿前
    之4 日止，連續施用第二級毒品安非他命之犯行提起公訴，
    而未就犯罪事實欄所載其餘時點施用海洛因、安非他命之犯
    行起訴，然此部分之犯罪事實與起訴部分，有連續犯之裁判
    上一罪關係，為起訴之效力所及，本院自應併予審究。
三、原審認被告罪證明確，予以論罪科刑，固非無見，惟查被告
    最後一施用第一級毒品海洛因係於94年10月8日下午5時45分
    許，在基隆市東岸停車場地下一樓廁所內施用海洛因，原判
    決認係在基隆市○○路24之2 號住處施用海洛因；又就末次
    施用海洛因及安非他命之犯行，並未援用尿液檢驗報告即94
    年10月14日基一17號之臺灣尖端先進生技醫藥股份有限公司
    之濫用藥物檢驗報告為佐證，均有未當。被告提起上訴，空
    言主張 94年10月8日下午施用海洛因及安非他命部分，原審
    並未併予審理云云，其上訴固無理由，惟因原判決既有可議
    ，自應由本院撤銷改判，並審酌被告前有多次施用毒品之前
    科，竟不知戒除毒品惡習而續為施用毒品，且其施用毒品之
    頻率甚高，顯見其自陷毒品深淵而無法自拔，自宜令其入監
    服較長徒刑以利其戒斷毒品惡習，並審酌所犯施用毒品之犯
    罪係戕害自身健康之行為，於他人尚不致造成損害，暨其犯
    後坦承犯行之態度等一切情狀，就其所犯上開二罪，分別量
    處如主文所示之刑，並定其應執行刑，以示懲儆。
四、扣案之第一級毒品海洛因包（合計淨重4.27公克），均為
    查獲之毒品，應依毒品危害防制條例第18條第1 項前段之規
    定宣告沒收銷燬之；用以裝置上述毒品之包裝袋3 只及注射
    針筒1 支，均為被告所有供本案施用海洛因所用之物，業據
    被告於原審審理時供述甚明，爰依刑法第38條第1項第2款規
    定宣告沒收。至被告所有用以施用第二級毒品安非他命所用
    之錫泊紙並未扣案，復無證據證明其尚存在，為免日後執行
    之困難，爰不予宣告沒收，附此敘明。
五、被告經合法傳喚，無正當之理由不到庭，爰不待其陳述，逕
    行判決。
六、據上論斷，應依刑事訴訟法第369條第1項前段、第364 條、
    第371條、第299條第1項前段，毒品危害防制條例第10條第1
    項、第2項、第23條第2項、第18條第1項前段，刑法第11 條
    、第56條、第47條、第38條第1項第2款、第51條第5 款，判
    決如主文。
本案經檢察官劉靜婉到庭執行職務。
中    華    民    國    95    年    2     月    9     日
                  刑事第七庭審判長法  官  陳正雄
                                  法  官  許宗和
                                  法  官  許錦印
以上正本證明與原本無異。
施用海洛因部分如不服本判決，應於收受送達後十日內向本院提
出上訴書狀，其未敘述上訴之理由者並得於提起上訴後十日內向
本院補提理由書（均須按他造當事人之人數附繕本）。
其餘不得上訴。
                                  書記官  楊妙恩
中    華    民    國    95    年    2     月    14    日
附錄本案論罪科刑法條全文：
毒品危害防制條例第10條第1項、第2項：
施用第一級毒品者，處 6 月以上 5 年以下有期徒刑。
施用第二級毒品者，處 3 年以下有期徒刑。


司法院資訊處製作；財團法人民間司法改革基金會備份。
